【裁判字號】    97,上訴,5599
【裁判日期】    971231
【裁判案由】    強盜等
【裁判全文】
臺灣高等法院刑事判決                97年度上訴字第5599號
上  訴  人  臺灣桃園地方法院檢察署檢察官
被      告  甲○○
                    （另案於臺灣桃園監獄執行中）
上列上訴人因被告強盜等案件，不服臺灣桃園地方法院97年度交
訴字第20號，中華民國97年10月20日第一審判決（起訴案號：臺
灣桃園地方法院檢察署97年度偵字第9446號、97年度毒偵字第
2113 號），提起上訴，本院判決如下：
    主  文
原判決關於施用毒品及定執行刑部分均撤銷。
甲○○施用第一級毒品，累犯，處有期徒刑柒月。扣案之注射針
筒貳支（內含海洛因殘渣，無法析離）沒收銷燬之；又施用第二
級毒品，累犯，處有期徒刑肆月。扣案之玻璃球吸食器壹個（內
含甲基安非他命殘渣，無法析離）沒收銷燬之。應執行有期徒刑
玖月。扣案之注射針筒貳支（內含海洛因殘渣，無法析離）、玻
璃球吸食器壹個（內含申基安非他命殘渣，無法析離）均沒收銷
燬。
    事  實
一、甲○○前因施用毒品案件，經臺灣桃園地方法院分別裁定送
    觀察、勒戒、強制戒治及停止戒治交付保護管束期滿後，經
    臺灣桃園地方法院檢察署檢察官於民國89年6月27日以89年
    度戒偵字第326號為不起訴處分確定。嗣又因違反肅清煙毒
    條例、毒品危害防制條例、竊盜等案件，經該院分別以86年
    度訴字第1699號、93年度訴字第740號、93年度易字第894號
    分別判處有期徒刑3年6月、1年1月、10月確定，經接續執行
    ，甫於96年6月29日縮刑期滿執行完畢。詎猶不知悔改，基
    於施用第一級毒品海洛因、第二級毒品甲基安非他命之犯意
    ，分別於97年4月14日中午至晚上某時（起訴書誤載為97年1
    月14日），在桃園縣中壢市月眉里6鄰85號蔡明富住處，將
    海洛因置入針筒以注射方式，施用海洛因1次；將甲基安非
    他命置入玻璃球吸食器內，以火燒烤產生煙霧之方式，施用
    甲基安非他命1次。嗣甲○○於97年4月15日上午7時許，因
    另涉準強盜案件，為警在蔡明富上揭住處逮捕，並扣得其使
    用過之玻璃吸食器1個、注射針筒2支，而偵悉上情（甲○○
    另涉竊盜、準強盜、過失致人於死、駕車肇事逃逸等罪均於
    本院撤回上訴確定）。
二、案經桃園縣政府警察局大園分局報請臺灣桃園地方法院檢察
    署檢察官偵查起訴。
    理  由
壹、程序事項:
    被告甲○○所犯施用第一級毒品罪、第二級毒品罪，並非死
    刑、無期徒刑或最輕本刑有期徒刑3年以上之罪，亦非高等
    法院管轄之第一審案件，被告就被訴事實於本院為有罪之陳
    述，經審判長告知被告簡式審判之旨，並聽取檢察官、被告
    之意見後，爰裁定進行簡式審判程序，是本件之證據調查，
    依刑事訴訟法第273條之2規定，不受同法第159條第1項、第
    161條之2、第161條之3、第163條之1及第164條至第170條規
    定之限制，合先敘明。
貳、實體事項：
一、上開犯罪事實，業據被告於警詢及本院審理時坦承不諱，且
    被告為警查獲時所採尿液經送鑑定，確有嗎啡及甲基安非他
    命之陽性反應，此有桃園縣政府警察局大園分局尿液暨毒品
    檢體真實姓名與編號對照表（第2113號毒偵卷第26頁）、臺
    灣檢驗科技股份有限公司出具之濫用藥物尿液檢驗報告一紙
    在卷可稽（同上毒偵卷第38頁）。復有扣案之注射針筒2支
    、玻璃球吸食器1個可資佐證。而扣案之玻璃球吸食器1個、
    注射針筒2支經送行政院衛生署管制藥品管理局鑑定，結果
    得知該玻璃球吸食器1個檢出甲基安非他命成分；注射針筒2
    支均檢出海洛因成分，此有該局於97年7月9日管檢字第0970
    006603號鑑定書1份附卷可參（原審卷第68頁）。可認被告
    前揭自白確與事實相符，足堪採信。故本件事證明確，被告
    施用第一級、第二級毒品之犯行，均堪認定。
二、核被告所為，係犯毒品危害防制條例第10條第1項、第2項之
    施用第一級毒品罪、施用第二級毒品罪。被告施用海洛因、
    甲基安非他命前後持有之低度行為，應為其施用海洛因、甲
    基安非他命之高度行為所吸收，均不另論罪。又被告有如事
    實欄所載犯罪科刑、執行完畢之紀錄，有本院被告前案紀錄
    表各1件在卷可稽，其於有期徒刑執行完畢後5年內，故意再
    犯本件有期徒刑以上之罪，為累犯，應依刑法第47條第1項
    之規定加重其刑。被告所犯上揭2罪，犯意各別，行為互殊
    ，應分論併罰。
三、原審據以論罪科刑，固非無見。惟原審認被告係將海洛因及
    甲基安非他命放在玻璃球吸食器內一起燒而施用，認定被告
    上揭2罪為一行為觸犯數罪名之想像競合犯，惟被告於本院
    已坦承海洛因、甲基安非他命係於不同時間施用，且扣案之
    注射針筒、玻璃球吸食器分別檢驗出海洛因、甲基安非他命
    之成份，被告上揭2罪應係分別起意施用，原審認係想像競
    合，容有違誤。檢察官據此提起上訴，指摘原判決不當，為
    有理由，應就施用毒品及定執行刑部分予以撤銷改判。爰審
    酌被告前有多次接受觀察勒戒、強制戒治及毒品前科，竟仍
    不知改悔，陷於毒癮而難以自拔，惟僅殘害自身健康，兼衡
    其犯罪動機、手段、犯後坦承犯行，態度良好等一切情狀，
    分別量處如主文所示之刑，並定其應執行之刑，以資懲儆。
    扣案之玻璃吸食器1個、注射針筒2支既分別驗有甲基安非他
    命、海洛因之成份，顯然其內含有量微無法析離之毒品，故
    均應依毒品危害防制條例第18條第1項前段宣告沒收銷燬之
    。
據上論斷，應依刑事訴訟法第369條第1項前段、第364條、第273
條之1第1項、第299條第1項前段，毒品危害防制條例第10條第1
項、第2項、第18條第1項前段，刑法第11條前段、第47條第1項
、第51條第5款，判決如主文。
本案經檢察官謝英民到庭執行職務。
中    華    民    國    97    年    12    月    31    日
                  刑事第二庭審判長法  官  洪光燦
                                  法  官  李麗玲
                                  法  官  林恆吉
以上正本證明與原本無異。
第一級毒品部分如不服本判決，應於收受送達後十日內向本院提
出上訴書狀，其未敘述上訴之理由者並得於提起上訴後十日內向
本院補提理由書（均須按他造當事人之人數附繕本）。「切勿逕
送上級法院」。
第二級毒品部分不得上訴。
                                  書記官  陳盈璇
中    華    民    國    97    年    12    月    31    日
附錄：本案論罪科刑法條全文
毒品危害防制條例第10條
施用第一級毒品者，處 6 月以上 5 年以下有期徒刑。
施用第二級毒品者，處 3 年以下有期徒刑。


司法院資訊處製作；財團法人民間司法改革基金會備份。
